【裁判字號】    98,訴,567
【裁判日期】    980818
【裁判案由】    違反槍砲彈藥刀械管制條例
【裁判全文】
臺灣屏東地方法院刑事判決               98年度訴字第567號
公  訴  人  臺灣屏東地方法院檢察署檢察官
被      告  甲○○
                    號
上列被告因違反槍砲彈藥刀械管制條例案件，經檢察官提起公訴
（95年度偵字第4475號），本院判決如下：
    主  文
甲○○未經許可，持有可發射子彈具有殺傷力之改造手槍，累犯
，處有期徒刑壹年陸月，併科罰金新臺幣陸萬元，減為有期徒刑
玖月，併科罰金新臺幣參萬元，罰金如易服勞役，以新臺幣壹仟
元折算壹日。
扣案之仿GLOCK 廠17型半自動手槍製造之玩具手槍更換土造金屬
槍管而成之改造手槍壹枝（槍枝管制編號：0000000000號）沒收
。
    事  實
一、甲○○曾於民國91年間因施用毒品案件，分別經本院判處有
    期徒刑8 月、5 月，定執行刑為有期徒刑1 年確定，於93年
    7 月21日縮刑期滿執行完畢，仍不知悔改。明知具殺傷力之
    槍枝未經許可不得持有，仍基於非法持有之犯意，於93年7
    月22日出獄後之一、二星期某日晚上，在屏東縣屏東市瑞光
    夜市向不知名之玩具模型店購得具殺傷力之仿GLOCK 廠17型
    半自動手槍製造之玩具手槍更換土造金屬槍管而成之改造手
    槍1 枝（槍枝管制編號：0000000000號），旋即未經許可持
    有之，並於94年1 月20日下午左右，將該造手槍包裝後持往
    寄放在不知情之友人丙○○位於屏東縣內埔鄉○○村○○路
    480 號住處（丙○○違反槍砲彈藥刀械管制條例案件，業經
    臺灣高等法院高雄分院判處無罪確定）。嗣因甲○○之供述
    ，經警於94年1 月27日10時53分許前往丙○○上址住處搜索
    ，而扣得上開改造手槍1 枝。
二、案經臺灣屏東地方法院檢察署檢察官自動簽分偵查起訴。
    理  由
一、訊據被告甲○○對於上開時地購得手槍1 枝之事實固不諱言
    ，然矢口否認有何持有改造手槍之犯行，辯稱：所購得的是
    道具槍，後來有一天丙○○來我家看到該道具槍，就向我索
    取，我就交給他，警方查獲我時，我只有告訴警方丙○○家
    有一枝槍，我不知道已被改造成具殺傷力云云。經查：
(一)上開於丙○○住處查扣之改造手槍，經送請內政部警政署刑
    事警察局依性能檢驗法鑑驗結果，認係由仿GLOCK 廠17型半
    自動手槍製造之玩具手槍更換土造金屬槍管改造而成之改造
    手槍，經檢視其機械性能良好，可供擊發適用子彈，認具殺
    傷力等情，有該局94年2 月18日刑鑑字第0940021385號槍彈
    鑑定書附卷可憑，足認扣案之改造手槍具有殺傷力，屬槍砲
    彈藥刀械管制條例所列管之槍枝。
(二)證人即查獲員警乙○○於本院審理中供證：當初先查獲被告
    涉犯毒品案件，在追問被告時，被告主動說出手槍，我們繼
    續追問，被告才說出手槍在丙○○那邊，後來才聲請搜索票
    到丙○○住處查獲扣案之改造手槍等語（本院卷第39頁），
    苟被告係將無殺傷力之道具槍交給丙○○，而道具槍非管制
    槍械，與警方辦案績效無關，乃眾所皆知之事，被告豈有於
    員警追查時說出丙○○處有手槍之理？又被告於丙○○違反
    槍砲彈藥刀械管制條例案件（本院94年度訴字第477 號案件
    ）審理中證稱：當時手槍是用紙盒子裝起來，裡面有槍及塑
    膠袋，塑膠袋套在槍的外面，紙盒外好像還有一個袋子裝著
    等語（偵查卷第25頁），證人即搜索查獲本件改造手槍之員
    警陳俊呈亦於上開案件審理中供證：槍是以厚紙板做成的紙
    盒裝著，盒子外用報紙包起，最外面再包著塑膠袋等語（偵
    查卷第29頁），員警乙○○亦於本院審理中供證：當時槍是
    用盒子裝著，盒子打開後有塑膠袋，塑膠袋內有用報紙包起
    來，報紙包的就是槍等語（本院卷第39頁背面），足認被告
    就扣案改造手槍之包裝情形與查獲員警之供述大致相符，苟
    如被告所辯，其係在家中將道具槍交付丙○○，則其如何知
    悉丙○○改造後之包裝情形？再者，被告於丙○○違反槍砲
    彈藥刀械管制條例案件審理中亦供證：我是將槍用盒子裝著
    拿到丙○○家，跟丙○○說盒子先放在你這邊，他回答說你
    隨便放，當時丙○○剛好要出去等語（偵查卷第25頁），核
    與丙○○於本院審理中供證：被告拿一包東西到伊住處，因
    伊急著要外出，就要被告隨便放，被告沒有說裡面有什麼東
    西等語相符（本院卷第40頁），堪認扣案之改造手槍係被告
    以盒子包裝後拿至丙○○住處放置，丙○○並無改造該枝手
    槍之事實。
    綜上，被告上開所辯，洵屬避就卸責之詞，委不足取。事證
    明確，被告犯行堪予認定。
二、查槍砲彈藥刀械管制條例部分條文業於94年1 月26日修正公
    布，於同年月28日生效，刪除修正前該條例第11條第4 項之
    未經許可持有、寄藏其他可發射子彈具有殺傷力之槍枝罪之
    規定，將該犯罪構成要件及處罰規定移置於同條例第8 條第
    4 項，且法定刑由「1 年以上7 年以下有期徒刑，併科新台
    幣7 百萬元以下罰金」調高為「3 年以上10年以下有期徒刑
    ，併科新台幣7 百萬元以下罰金」，依刑法第2 條第1 項前
    段規定，比較新舊法之結果，新法規定並無較有利於被告，
    自應適用行為時即修正前之規定。被告未經許可持有具殺傷
    力之改造手槍，核其所為係犯修正前槍砲彈藥刀械管制條例
    第11條第4 項之罪。被告曾於91年間因施用毒品案件，分別
    經本院判處有期徒刑8 月、5 月，定執行刑為有期徒刑1 年
    確定，於93年7 月21日縮刑期滿執行完畢，有臺灣高等法院
    被告前案紀錄表可稽，其於徒刑執行完畢後5 年以內故意再
    犯有期徒刑以上之本罪，應依刑法第47條累犯規定加重其刑
    （被告行為後，刑法第47條累犯規定業於95年7 月1 日修正
    施行，被告係故意再犯本罪，依修正前或修正後規定均應論
    以累犯，並無有利或不利之情形，應逕適用修正後刑法第47
    條第1 項之規定）。審酌被告未經許可持有改造手槍，對社
    會治安有潛在之危險性，行為誠屬不當，犯後復執詞狡辯，
    並無悔意，惟念其未持以犯罪，所生危害及惡性尚非嚴重等
    一切情狀，量處如主文所示之刑。另被告犯罪時間在96年4
    月24日以前，宣告刑又未逾1 年6 月，合於減刑要件，爰依
    中華民國九十六年罪犯減刑條例第2 條第1 項第3 款規定，
    各減其刑期及罰金額二分之一，並就罰金部分依修正後刑法
    第42條第3 項前段規定諭知易服勞役之折算標準（被告行為
    後刑法第42條規定業於95年7 月1 日修正施行，修正前刑法
    第42條第2 項前段規定：「易服勞役以1 元以上3 元以下折
    算一日。」又被告行為時之易服勞役折算標準，依修正前罰
    金罰鍰提高標準條例第2 條前段規定，就其原定數額提高為
    100 倍折算1 日，則被告行為時之易服勞役折算標準，應以
    銀元300 元折算1 日，即新台幣900 元折算1 日。惟修正後
    之刑法第42條第3 項前段規定：「易服勞役以新台幣1 千元
    、2 千元或3 千元折算一日。」比較修正前後之易服勞役折
    算標準，以修正後之規定，較有利於被告，則應依刑法第2
    條第1 項後段規定，適用修正後之刑法第42條第3 項前段規
    定，定其折算標準）。扣案之仿GLOCK 廠17型半自動手槍製
    造之玩具手槍更換土造金屬槍管而成之改造手槍1 枝（槍枝
    管制編號：0000000000號），具有殺傷力，已如上述，係屬
    違禁物，應依刑法第38條第1 項第1 款規定宣告沒收。
據上論斷，應依刑事訴訟法第299 條第1 項前段，修正前槍砲彈
藥刀械管制條例第11條第4 項，刑法第11條前段、第2 條第1 項
、第47條第1 項、第42條第3 項前段、第38條第1 項第1 款，中
華民國九十六年罪犯減刑條例第2 條第1 項第3 款、第7 條，判
決如主文。
本案經檢察官潘國威到庭執行職務。
中    華    民    國    98    年    8     月    18    日
                  刑事第三庭  審判長 法  官  吳永宋
                                     法  官  陳怡先
                                     法  官  趙家光
以上正本證明與原本無異。
如不服本判決應於收受判決後10日內向本院提出上訴書狀，並
應敘述具體理由；其未敘述上訴理由者，應於上訴期間屆滿後
20日內向本院補提理由書（均須按他造當事人之人數附繕本）
「切勿逕送上級法院」。
中    華    民    國    98    年    8     月    18    日
                                書記官  張語恬
附錄本判決論罪科刑法條：
修正前槍砲彈藥刀械管制條例第11條第4項：
未經許可，持有、寄藏或意圖販賣而陳列第1 項所列槍砲者，處
1年以上7年以下有期徒刑，併科新臺幣700萬元以下罰金。


司法院資訊處製作；財團法人民間司法改革基金會備份。
